【裁判字號】    96,訴,4617
【裁判日期】    970310
【裁判案由】    毒品危害防制條例
【裁判全文】
臺灣高雄地方法院刑事判決              96年度訴字第4617號
公  訴  人  臺灣高雄地方法院檢察署檢察官
被      告  甲○○
上列被告因毒品危害防制條例案件，經檢察官提起公訴（96年度
毒偵字第8641號），經本院改依簡式審判程序，判決如下：
    主  文
甲○○施用第一級毒品，累犯，處有期徒刑捌月。又施用第二級
毒品，累犯，處有期徒刑肆月。應執行有期徒刑拾月。
    事  實
一、甲○○前曾於民國93年間因施用毒品案件，經本院以93年度
    毒聲字第671號裁定令入勒戒處所執行觀察、勒戒後，於93
    年4 月23日因無繼續施用傾向執畢出所，並經台灣高雄地方
    法院檢察署檢察官於93年4月26日以93年度毒偵字第1663號
    為不起訴處分確定在案。又因連續施用第一級、第二級毒品
    案件，經台灣高等法院高雄分院以95年度上訴字第1664號分
    別判處有期徒刑9月、6月，應執行刑有期徒刑1年2月確定，
    於96年8 月23日因徒刑減刑後易科罰金執畢出監。詎其猶不
    知戒斷毒品，雖知海洛因、甲基安非他命係毒品危害防制條
    例第2 條第2 項第1 款、第2 款明定之第一級、第二級毒品
    ，不得施用或持有，竟仍於前開觀察勒戒執行完畢後5 年內
    ，分別基於施用海洛因與甲基安非他命之犯意，於96年9 月
    7 日下午8 時許採尿前溯及24小時內之某時（不含為警查獲
    時起至採尿時止之時間），在不詳地點，以香煙燒烤方式施
    用海洛因及用玻璃球燒烤方式施用甲基安非他命各1 次。嗣
    於同年月7 日下午3 時50分許，經警至高雄市○鎮區○○路
    南二巷270 號3 樓吳孟虎住處，查獲吳孟虎持有毒品案件時
    發覺甲○○亦在現場，經其同意至警局接受採尿送驗後，呈
    嗎啡及甲基安非他命陽性反應，因而查悉上情。
二、案經高雄市政府警察局小港分局報請臺灣高雄地方法院檢察
    署檢察官偵查起訴。
    理  由
一、本件被告甲○○所犯為死刑、無期徒刑、最輕本刑為3年以
    上有期徒刑以外之罪，其於準備程序進行中，就被訴事實為
    有罪之陳述，經受命法官告知簡式審判程序之旨，並聽取當
    事人之意見後，經被告同意適用簡式審判程序，本院亦認無
    不得或不宜改依簡式審判程序進行之處，爰依刑事訴訟法第
    273條之1第1項、第284條之1規定，由本院合議庭裁定裁定
    本件由受命法官獨任進行簡式審判程序，合先敘明。
二、上揭事實，業據被告於本院審理時坦承不諱（見本院卷第63
    -64頁）。經查：員警查獲被告後，經採集其尿液檢體（編
    號：J-354號）送請高雄市立凱旋醫院檢驗結果，呈現嗎啡
    及甲基安非他命之陽性反應，有高雄市政府警察局小港分局
    嫌疑人尿液代碼與姓名對照表、高雄市立凱旋醫院96年9月
    17日A00000000號濫用藥物尿液檢驗報告各1紙附卷可稽（見
    偵查卷第4-6頁）。按海洛因於人體內會水解為嗎啡，再循
    嗎啡代謝方式排出體外，業經行政院衛生署80年以056954號
    函釋明確。又按目前常用之尿液甲基安非他命或嗎啡篩檢方
    式，包括酵素免疫分析法（EIA）、薄層色層分析法（TLC）
    及放射免疫分析法（RIA）。文獻報告中，確實有藥物交叉
    反應，可在尿液測試中產生偽陽性之甲基安非他命或嗎啡反
    應。但利用精密的儀器分析，將可排除偽陽性之可能，而得
    到正確的答案。在良好的操作條件下，以氣相層析質譜儀作
    藥物及其代謝產物之定性及定量分析檢驗，幾乎不會有偽陽
    性反應產生，亦即如尿液中未含有煙毒之反應者，即不可能
    產生因藥物所引起之偽陽性反應，已屬週知事實（行政院國
    軍退除役官兵輔導委員會榮民總醫院以83年4月7日（83）北
    總內字第03059號函、行政院衛生署藥物管制藥品管理局92
    年6月20日管檢字第0920004713號函參照）。本件被告之尿
    液檢體，乃經鑑定機關以酵素免疫分析法（EIA）初步檢驗
    ，再利用氣相層析質譜儀（GC/MS）為確認檢驗，顯可排除
    被告因服用藥物導致尿液測試呈偽陽性反應之可能。足認被
    告自白於上開期間施用第一級毒品海洛因、第二級毒品甲基
    安非他命乙節，確與事實相符，堪認為真。
三、被告甲○○前如事實欄一所述，於93年間因施用毒品案件，
    經本院裁定送觀察、勒戒，於93年4月23日執畢釋放出所等
    情，有臺灣高等法院被告前案紀錄表（含入出監資料）可考
    。足認被告係於觀察勒戒釋放後，5年內再犯本次施用毒品
    犯行，自應依法論科。
四、查海洛因、甲基安非他命各係毒品危害防制條例第2 條第2
    項第1 款、第2 款所定之第一級毒品與第二級毒品。核被告
    所為，各係犯毒品危害防制條例第10條第1 項之施用第一級
    毒品罪、及同條第2 項之施用第二級毒品罪。其施用海洛因
    與甲基安非他命前分別持有海洛因、甲基安非他命之低度行
    為，應為施用之高度行為所吸收，均不另論罪。又被告所犯
    上開2 罪間，犯意各別、行為互殊，觸犯構成要件相異之罪
    名，自應分論併罰。又被告前如事實欄一所述，因連續施用
    第一級、第二級毒品案件，甫於96年8 月23日因徒刑減刑後
    易科罰金執畢出監，亦有上開被告前案紀錄表在卷可按，其
    於有期徒刑執行完畢後，5 年以內故意再犯本件有期徒刑以
    上之罪，係為累犯，各應依法加重其刑。爰審酌被告經觀察
    勒戒之執行後，並未戒絕毒品，另再施用毒品，顯見其自制
    力不足，無法擺脫毒品，故應藉由刑罰之執行，以收教化之
    功能，惟念其於犯後態度良好，並能坦承犯行，及施用毒品
    本質上係屬戕害自身健康之行為，尚未直接危害他人，反社
    會性之程度應屬較低等一切情狀，分別量處如主文所示之刑
    ，並定其應執行之刑。
據上論斷，應依刑事訴訟法第273 條之1 第1 項、第299 條第1
項前段，毒品危害防制條例第10條第1項、第2項，刑法第11 條
前段、第47條第1項、第51條第5款，判決如主文。
本案經檢察官郭騰月到庭執行職務。
中    華    民    國    97    年    3     月    10    日
                  刑事第一庭    法  官  張琬如
以上正本證明與原本無異。
如不服本判決應於收受本判決後10日內向本院提出上訴書狀，並
應敘述具體理由，如未敘述上訴理由者，應於上訴期間屆滿後20
日內補提理由書狀於本院（均須按他造當事人之人數附繕本）「
切勿逕送上級法院」。
中    華    民    國    97    年    3     月    10    日
                                書記官  劉甄庭
附錄本判決論罪之法條：
毒品危害防制條例第10條
施用第一級毒品者，處6月以上5年以下有期徒刑。
施用第二級毒品者，處3年以下有期徒刑。


司法院資訊處製作；財團法人民間司法改革基金會備份。
